臺灣新北地方法院刑事判決
111年度訴字第328號
公  訴  人  臺灣新北地方檢察署檢察官
被      告  陳懿瑄



選任辯護人  楊偉毓律師  
            葉慶人律師
            林祐增律師
上列被告因妨害秩序等案件，經檢察官提起公訴（111年度偵字
第4321、9611號），本院判決如下：
    主  文
丙○○成年人故意對少年犯傷害罪，累犯，處有期徒刑1年6月。
    事  實
    丙○○受許佑丞之邀請，夥同甲○○（所犯意圖供行使之用而攜
    帶兇器在公共場所聚集三人以上下手實施強暴罪及傷害罪，
    業由本院判處罪刑）、乙○○（所犯在公共場所聚集三人以上
    施強暴時在場助勢罪，亦由本院判處罪刑）、官世豪、劉育
    宗、李佳勝、黃德銘、張鈞凱、陳彥儒、李易洋、林育承及
    其他真實姓名年籍不詳之人（下稱本案相關人員），擬支援
    許佑丞與真實姓名年籍不詳、綽號「紅毛」之男子、綽號「
    阿凱」之男子間關於許祐丞遭人毆打受傷一事之談判及尋釁
    ，乃搭乘劉育宗騎駛之機車前往新北市土城區擺接堡路附近
    之談判及尋釁地點。嗣於109年12月13日2時47分許，丙○○及
    本案相關人員行經新北市土城區擺接堡路與員福街之路口停
    等紅燈時，遇到同樣為支援許佑丞談判及尋釁之少年林○晨
    、廖○丞、劉○亭（真實姓名年籍均詳卷）及其他機車騎士與
    乘客，因見少年林○晨、廖○丞及劉○亭所屬其他機車騎士與
    乘客有多人持棍棒及刀械並叫囂，而誤認少年林○晨、廖○丞
    及劉○亭為「紅毛」、「阿凱」的人馬，丙○○遂意圖供行使
    之用而攜帶兇器，基於在公眾得出入之場所聚集三人以上下
    手實施強暴及傷害之犯意，持其為支援許佑丞所購買之西瓜
    刀分別揮砍廖○丞右手腕、劉○亭右側手臂，致廖○丞受有右
    手腕刀傷（右遠端橈尺骨開放性骨折併神經肌肉肌腱血管損
    傷）之傷害、劉○亭受有三頭肌肌肉切割傷之傷害，甲○○持
    刀揮砍林○晨背部，致林○晨受有右背兩處開放性傷口（約15
    公分長），其他本案相關人員則分持棍棒砸車及毆打不詳人
    員、施放信號彈及在場助勢，乙○○亦在場助勢。之後丙○○及
    本案相關人員發現廖○丞、林○晨及劉○亭與其等同屬支援許
    佑丞談判及尋釁之人且聽聞有人受傷嚴重，始停手而離開現
    場。
    理  由
壹、證據能力部分
一、本院以下所引用之被告丙○○以外之人於審判外之言詞及書面
    陳述，雖均屬傳聞證據，然公訴人、被告及辯護人於本院準
    備程序時均未爭執證據能力（見本院111年度訴字第328號卷
    一<下稱本院訴字卷一>第191-197頁），復經本院於審判期
    日一一提示，亦均未爭執證據能力，且迄至言詞辯論終結前
    也未聲明異議（見本院111年度訴字第328號卷二<下稱本院
    訴字卷二>第7-34頁），依刑事訴訟法第159條之5第2項規定
    ，視為公訴人及被告同意均具有證據能力，復本院審酌上開
    證據資料製作時之情況，尚無違法不當及證明力明顯過低之
    瑕疵，認為以之作為證據應屬適當，爰依刑事訴訟法第159
    條之5第1項規定，認均有證據能力。
二、本案判決以下所引用之非供述證據，均與本案事實具有關聯
    性，且查無事證足認係經公務員違背法定程序所取得，況公
    訴人、被告及辯護人於本院準備程序時均未爭執證據能力（
    見本院訴字卷一第191-197頁），復經本院於審判期日一一
    提示，亦均未爭執證據能力，且迄至言詞辯論終結前也未聲
    明異議（見本院訴字卷二第7-34頁），堪認亦均有證據能力
    。
貳、有罪部分
一、認定被告犯罪事實所憑之證據及理由
(一)意圖供行使之用而攜帶兇器在公共場所聚集三人以上下手實
    施強暴及傷害告訴人劉○亭部分　　
　　前揭事實，業據被告於本院審理時坦承在卷（見本院訴字卷
    二第29-30頁），核與證人即附表一所示之人於警詢或偵訊
    時之指稱或證詞相符（所在卷頁如附表一所示），並有附表
    二所示證據在卷可稽（所在卷頁如附表二所示）。依上所述
    ，被告前開任意性自白與事實相符，堪以採信。此部分事證
    明確，被告犯行，均堪認定，皆應依法論科。　
(二)傷害告訴人廖○丞部分
 1、訊據被告矢口否認有何傷害犯行，辯稱：我印象中沒有砍到
    告訴人廖○丞云云。辯護人辯護稱：(1)證人即告訴人廖○丞
    於警詢時指稱他不認識攻擊他的人，也未看清楚攻擊他的人
    的長相，復依現場監視器畫面所示，案發當時之衝突過程極
    為混亂、歷時甚短，且因天色昏暗、監視器焦距及位置等問
    題，亦無法由現場監視器畫面辨識何人為告訴人廖○丞及砍
    傷告訴人廖○丞之人為何人，又衡諸常情，人類之記憶理應
    距案發時越近者越清晰，因此，似難期待告訴人廖○丞能於
    案發多月後透過監視器畫面明確指認砍傷他的人是誰，且不
    能排除告訴人廖○丞係受他人或其他因素影響而有錯誤指認
    之可能，告訴人廖○丞之指認難謂無瑕疵可指。(2)證人即告
    訴人廖○丞指稱警方於其指認時曾提示以黑字跟紅字標記人
    名之表格，復令其在紅字標記人名的部分蓋章，可知警方已
    先行製作具警方個人主觀意見之表格供告訴人廖○丞指認，
    考量到被告早於告訴人廖○丞指認前就已到案製作警詢筆錄
    並坦承有砍傷他人之行為，則告訴人廖○丞指認被告之過程
    非無受警方誤導之可能，告訴人廖○丞指認之可信性，顯有
    可疑云云。　
 2、經查：
 (1)被告受邀並夥同本案相關人員，於事實欄所示時、地，分別
    以持刀（被告係持其為支援許佑丞所購買之西瓜刀）、棍棒
    及徒手之方式，攻擊告訴人林○晨、廖○丞、劉○亭及其他機
    車騎士與乘客並砸車、施放信號彈及在場助勢，林○晨、劉○
    亭及告訴人廖○丞於此衝突過程中均有受傷，其中告訴人廖○
    丞係受有右手腕刀傷（右遠端橈尺骨開放性骨折併神經肌肉
    肌腱血管損傷）之傷害等情，有前引附表一所示證人於警詢
    或偵訊時之指述或證稱及附表二所示證據在卷可考。此部分
    事實，首堪認定。
 (2)證人即告訴人廖○丞於偵訊時指稱：我載告訴人林○晨一路騎
    到板橋跟土城交界後，我跟在比較慢的車隊騎，騎到土城區
    擺接堡路跟員福街口時，我們的車隊有遇到另一個車隊的人
    ，另一個車隊有人問我們是不是要吵架的對方，我們這邊有
    人揮刀表示是自己人，但對方好像誤認我們是要吵架的仇家
    ，就有人直接從我們這邊跑過來，開始攻擊我們，當時被告
    有拿刀衝過來砍我，他砍到我的手，砍了一刀，我的手當場
    被砍斷，只剩下皮連著，我被攻擊後立刻站起來逃跑等語（
    見111年度偵字第4321號卷<下稱偵字第4321號卷>第135頁背
    面），核與證人林○晨於偵訊時所證：反正都是告訴人廖○丞
    騎機車載我，之後一路騎到土城區，行經土城區擺接堡路跟
    員福街路口時，我們有遇到另一個車隊的人，我當時坐在告
    訴人廖○丞的機車後座，告訴人廖○丞看到一群人衝過來要砍
    我們，立刻將機車轉頭，想要鑽出去逃離，結果在撤退當下
    ，告訴人廖○丞的手臂就遭被告砍一刀，當時我跟告訴人廖○
    丞都是坐在同一臺機車上，接著機車倒地....，然後我起身
    逃離現場，我有轉頭看告訴人廖○丞，告訴人廖○丞當時倒在
    地上，有一些人攻擊他的頭部，告訴人廖○丞也有逃離現場
    等語相符（見偵字第4321號卷第136頁背面），徵諸被告於
    偵訊時供承其有持刀砍傷參與上開衝突過程之某人手部（見
    偵字第4321號卷第100頁），與告訴人廖○丞受傷部位相合。
    堪認被告持刀砍傷告訴人廖○丞右手腕，致其受有右手腕刀
    傷（右遠端橈尺骨開放性骨折併神經肌肉肌腱血管損傷）之
    傷害等情與事實相符。
 (3)被告及辯護人所辯不可採之理由
  A.被告於事實欄所示時、地，以事實欄所示方式對告訴人實施
    廖○丞傷害犯行之事實，業經本院認定如前，被告空言否認
    犯行，顯非可信，尚難逕為有利被告之認定。　　　
　B.證人即告訴人廖○丞於本院審理時指稱：砍我的人是從我的
    正面衝過來，所以我是面對著他，而我對他的印象是身材高
    大、胖胖的，因為只有他一個人朝我這邊衝過來，我對他旁
    邊的人沒有印象，因為他旁邊的人是分散地衝過來，不知道
    要衝向誰等語（見本院訴字卷一第358-360頁），是依證人
    即告訴人廖○丞所稱案發當時遭人砍傷之情狀，其理應對砍
    傷其之人的身形印象深刻，且係本於近距離與之接觸所得印
    象，應無錯認之情形，復劉○亭於警詢時證述：我記得砍我
    的那個人身材高高胖胖的，在這群人裡面看起來是最高的，
    身高應該超過180公分，我很能確定編號19（即被告）就是
    拿刀砍我的人等語（見偵字第9611號卷第122頁正面），而
    被告於本院審理時已自承其為持刀砍傷劉○亭之人，顯見被
    告高胖之身形已讓其成為案發當時參與衝突之眾人當中特別
    顯著之人，對之並無混同誤認之虞，足佐證人即告訴人廖○
    丞前開所稱應屬可信，又辯護人並無提出實據而臆測稱：不
    能排除告訴人廖○丞係受他人或其他因素影響而有錯誤指認
    之可能云云，實難遽為有利被告之認定。準此，辯護人所辯
    第1點，要難可採。
　C.觀之警方提供給證人即告訴人廖○丞指認所用之犯罪嫌疑人
    指認表（見偵字第9611號卷第117頁正、背面），其中警方
    於該指認表所附之犯罪嫌疑人名單雖有用紅字及黑字分別寫
    各犯罪嫌疑人姓名（見偵字第9611號卷第118頁正面）。然
    查姓名用紅字所寫之犯罪嫌疑人有劉育宗、邱浩軒、甲○○、
    李佳勝、李易洋、鄭家鴻、陳彥儒、丙○○、陳昶融、黃德銘
    、李柏燊、官世豪、乙○○、張鈞凱，故並非只有被告一人的
    名字遭用紅字所寫，又警方係詢問證人即告訴人廖○丞：「
    經警方事後通知許佑丞等人到場後，並調閱相關涉案人資料
    及提供監視器畫面供你查看，你是否可以指認出當時在場有
    何人」（見偵字第9611號卷第112頁背面），故警方的問題
    亦不具有誘導性。是以，並無證人即告訴人廖○丞指認被告
    是否為砍傷其之人之過程有受警方誤導之虞甚明。準此，辯
    護人所辯第2點，亦非可採。　
 3、綜上所述，此部分事證明確，被告犯行，洵堪認定，應依法
    論科。　　　
二、論罪科刑之理由　
(一)論罪部分
    核被告所為，係犯刑法第150條第2項第1款、第1項後段之意
    圖供行使之用而攜帶兇器在公共場所聚集三人以上下手施強
    暴罪、兒童及少年福利與權益保障法第112條第1項前段、刑
    法第277條第1項之成年人故意對少年犯傷害罪共2罪。公訴
    意旨認被告傷害告訴人劉○亭、廖○丞之所為，僅係犯刑法第
    277條第1項之傷害罪，容有誤會，惟因與上開變更後罪名之
    基本社會事實同一，並經本院提示相關卷證資料暨給予當事
    人雙方辯論之機會，故已無礙於被告訴訟上防禦權之行使，
    乃依法變更起訴法條。被告與本案相關人員間，就上開意圖
    供行使之用而攜帶兇器在公共場所聚集三人以上下手施強暴
    犯行有犯意聯絡及行為分擔，應依刑法第28條規定論以共同
    正犯。被告以一行為同時觸犯前開3罪名，為異種想像競合
    犯，應依刑法第55條規定，從一重以成年人故意對少年犯傷
    害罪。
(二)刑罰加重事由部分
 1、被告於105年間因妨害自由案件，經本院以105年度訴字第11
    81號判處有期徒刑6月，復經臺灣高等法院以106年度軍上訴
    字第10號判決上訴駁回確定，嗣於107年10月8日易科罰金執
    行完畢，此有臺灣高等法院被告前案紀錄表在卷可查（見本
    院訴字卷二第59頁），其於有期徒刑執行完畢後5年內，故
    意再犯本案有期徒刑以上之罪，為累犯，依司法院大法官釋
    字第775號解釋意旨，經審酌本案犯罪情節、行為人一切情
    狀及所應負擔之罪責，經裁量結果認依刑法第47條第1項規
    定加重其最低本刑，均無過苛或罪刑不相當之情形，是應依
    刑法第47條第1項規定，加重其最低本刑及最高本刑。　　
 2、按意圖供行使之用而攜帶兇器或其他危險物品犯刑法第150
    條第1項之罪，得加重其刑至2分之1，刑法第150條第2項第1
    款固有明定。本院審酌本案雖屬偶發事件，然參與人數眾多
    ，被告並持刀砍傷告訴人廖○丞、劉○亭，且依卷附告訴人廖
    ○丞傷勢照片所示（見偵字第9611號卷第170頁），告訴人廖
    ○丞傷勢嚴重，足徵被告所犯犯罪情節嚴重，本院認尚有加
    重其刑之必要，乃依前述規定加重其刑，並依刑法第70條規
    定，遞加其刑。
(三)科刑理由　
　　爰審酌被告僅因許佑丞之邀集而允諾支援許佑丞與「紅毛」
    、「阿凱」間關於許佑丞遭人毆打受傷一事之談判及尋釁，
    後因誤認告訴人廖○丞及劉○亭為「紅毛」、「阿凱」所屬人
    員，竟以起訴書所載手段為強暴行為，其恣意聚眾在公共場
    所尋釁，已對社會秩序、公共安全造成相當程度之危害，實
    應予非難，復被告持刀砍傷告訴人廖○丞及劉○亭，其中告訴
    人廖○丞所受傷勢嚴重，此由告訴人廖○丞傷勢照片所示告訴
    人廖○丞傷勢是嚴重到可以肉眼直視告訴人廖○丞右手腕內即
    可得知（見偵字第9611號卷第170頁），再被告就傷害告訴
    人廖○丞部分，始終否認犯行，並為前開辯稱，且尚未與告
    訴人廖○丞及劉○亭和解或賠償其等損害（被告雖提出偵字第
    4321號卷第142頁之和解書，以證明其業與告訴人劉○亭和解
    ，然告訴人劉○亭卻否認此份和解書之真實性，此有本院訴
    字卷一第181頁所附本院公務電話紀錄表在卷可查，故本院
    尚難逕認被告業與告訴人劉○亭和解），又被告於108、109
    年間即因傷害、妨害自由案件，遭法院判處罪刑確定，此有
    臺灣高等法院被告前案紀錄表在卷可考（見本院訴字卷二第
    61-64頁），足徵被告嚴重缺乏法治觀念，惟被告就意圖供
    行使之用而攜帶兇器在公共場所聚集三人以上下手施強暴罪
    、傷害告訴人劉○亭部分，犯後已坦承犯行，暨考量被告自
    陳要幫忙家裡顧店之家庭環境、在飲料店工作、月薪約新臺
    幣3萬元之經濟狀況、高中肄業之教育程度（見本院訴字卷
    二第33頁）等一切情狀，量處如主文所示之刑。
三、沒收部分　　
　　扣案之手機1支（廠牌：APPLE，內含行動電話門號0000000 
    000號SIM卡1張）因與被告本案犯行無關，故不於本案宣告
    沒收，附此敘明。　　
參、不另為無罪諭知部分
一、公訴意旨略以：被告基於傷害之犯意，於事實欄所示時、地
    ，持西瓜刀揮砍林○晨，致林○晨受有右膝斷裂傷併膝蓋骨骨
    折之傷害。因認被告涉犯刑法第277條第1項之傷害罪嫌云云
    。　　
二、按犯罪事實應依證據認定之，無證據不得認定犯罪事實；不
    能證明被告犯罪者，應諭知無罪之判決，刑事訴訟法第154
    條第2項及第301條第1項分別定有明文。再按認定不利於被
    告之事實，須依積極證據，苟積極證據不足為不利於被告事
    實之認定時，即應為有利於被告之認定，更不必有何有利之
    證據；又事實之認定，應憑證據，如未能發現相當證據，或
    證據不足以證明，自不能以推測或擬制之方法，以為裁判基
    礎；而刑事訴訟法上所謂認定犯罪事實之積極證據，係指適
    合於被告犯罪事實之認定之積極證據而言，雖不以直接證據
    為限，間接證據亦包括在內；然而無論直接或間接證據，其
    為訴訟上之證明，須於通常一般之人均不致有所懷疑，而得
    確信其為真實之程度者，始得據為有罪之認定，倘其證明尚
    未達到此一程度，而有合理之懷疑存在時，致使無從形成有
    罪之確信，根據「罪證有疑，利於被告」之證據法則，即不
    得遽為不利被告之認定（參最高法院30年上字第816號、29
    年上字第3105號、40年台上字第86號及76年台上字第4986號
    刑事判例意旨）。
三、公訴意旨認被告涉犯前開傷害罪嫌，無非係以證人即告訴人
    林○晨於警詢及偵訊時之證稱、證人廖○丞、劉○亭、許佑丞
    、黃德銘、陳彥儒、張鈞凱、李佳勝、劉育宗於警詢及偵訊
    時之證述、亞東紀念醫院110年1月26日診斷證明書、急診室
    醫囑單及告訴人林○晨右膝斷裂傷併膝蓋骨骨折之傷勢照片
    為其論據。
四、訊據被告堅詞否認有何傷害犯行，辯稱：我印象中沒有砍到
    告訴人林○晨等語。辯護人辯護稱：(一)證人即告訴人林○晨
    於第一次警詢時僅指稱砍傷他的人是胖胖的男生，並未指認
    就是被告，卻於第一次警詢後的4個多月即第二次警詢時才
    指認被告，其指認是否合於真實，已非無疑。(二)證人即告
    訴人林○晨於於前兩次警詢時均未提及砍傷他的人與砍傷告
    訴人廖○丞是同一人，竟於第一次警詢後的9個多月之警詢時
    才指稱被告先持刀砍傷告訴人廖○丞，再砍傷他的腳，考量
    告訴人林○晨與告訴人廖○丞為熟識的友人，不能排除告訴人
    林○晨依附告訴人廖○丞之證述，而為虛偽陳述之可能等語。
五、經查：　　
(一)按告訴人乃被告以外之人，本質上屬於證人，然告訴人與一
    般證人不同，其與被告常處於相反之立場，其陳述之目的，
    在使被告受刑事訴追處罰，證明力自較一般無利害關係之證
    人陳述薄弱。故告訴人縱立於證人地位而為指證及陳述，且
    其指證、陳述無瑕疵，亦不得作為有罪判決之唯一依據，仍
    應調查其他證據以察其是否與事實相符，亦即仍須有補強證
    據以擔保其指證、陳述之真實性，而為通常一般人不致有所
    懷疑者，始得採為論罪科刑之依據。而所謂補強證據，則指
    除該陳述本身之外，其他足以證明犯罪事實確具有相當程度
    真實性之證據而言，且該必要之補強證據，須與告訴人指述
    之犯罪事實具有相當程度之關聯性者，始足當之（參最高法
    院107年度台上字第1247號刑事判決意旨）。
(二)被告受邀並夥同本案相關人員，於事實欄所示時、地，分別
    以持刀、棍棒及徒手之方式，攻擊告訴人林○晨、廖○丞、劉
    ○亭及其他機車騎士與乘客並砸車、施放信號彈及在場助勢
    ，告訴人林○晨於此過程中受有右膝開放性傷口併膝蓋骨骨
    折之傷害等情，業據證人即告訴人林○晨於偵訊時證稱、證
    人廖○丞、劉○亭、許佑丞、黃德銘、陳彥儒、張鈞凱、李佳
    勝、劉育宗於警詢或偵訊時證述在卷且互核相符（所在卷頁
    如附表一編號1至3、6至11所示），復有亞東紀念醫院110年
    1月26日診斷證明書、急診室醫囑單及告訴人林○晨右膝斷裂
    傷併膝蓋骨骨折之傷勢照片在卷可憑（見偵字第9611號卷第
    127、134-135、137、139-145頁）。此部分事實，首堪認定
    。
(三)證人即告訴人林○晨於警詢及偵訊時固指稱持刀砍傷其膝蓋
    之人為被告（見偵字第9611號卷第103頁正、背面、第104頁
    背面，偵字第4321號卷第136頁背面至第137頁正面）。惟證
    人廖○丞於警詢、偵訊及本院審理時均明確證稱其並未看到
    告訴人林○晨遭砍之情形或未注意到告訴人林○晨是否在其旁
    邊（見偵字第9611號卷第115頁正面，偵字第4321號卷第136
    頁正面，本院訴字卷一第357、360頁），復經查附表一編號
    1、6至11所示證人於警詢時均未證述其等有看到告訴人林○
    晨遭砍之情形，是以，卷內缺乏足以證明證人即告訴人林○
    晨前開指稱之犯罪事實確具有相當程度真實性之證據。本院
    尚難遽認被告有公訴意旨所指傷害犯行。　　　　
(四)公訴人雖論告稱：依現場監視器畫面顯示，案發現場是有亮
    著的，復證人即告訴人林○晨是被砍膝蓋，可見他當時是坐
    著，而應有直接看到砍他的人是誰，再證人即告訴人林○晨
    於警詢時明確指出被告就是那一個砍他的胖胖的人，依卷內
    證據所示，案發現場並無其他與被告體型相似的人存在，故
    證人即告訴人林○晨於警詢及偵訊時指稱被告為持刀砍傷他
    的人，應為可採云云。然檢察官所舉各項證據均無從作為得
    認定證人即告訴人林○晨前開指稱與事實相符之補強證據，
    致本院無法獲得被告有公訴意旨所指傷害犯行之心證，業經
    本院說明如前，而公訴人前開論告所稱縱然為真，然本質上
    仍僅屬告訴人單一指稱，尚難以此而補強其指稱屬實可信，
    仍須有其他證據佐證其指稱內容與事實相符。準此，公訴人
    前開論告所稱，不足為不利於被告認定。
六、綜上所述，公訴人所舉各項事證尚不足使本院確信被告有公
    訴意旨所指刑法第277條第1項之傷害犯行，自不得遽以該罪
    責相繩。此外，公訴人並未提出其他積極證據足資證明被告
    有何傷害犯行，揆諸前開說明，自屬犯罪不能證明，本應為
    無罪之諭知，但此部分若成罪，係與前揭論罪科刑部分具有
    想像競合犯之裁判上一罪關係，爰不另為無罪之諭知。
據上論斷，應依刑事訴訟法第299條第1項前段，判決如主文。
本案經檢察官丁○○偵查起訴，由檢察官郭智安到庭執行公訴。
中　　華　　民　　國　　111 　年　　9 　　月　　22　　日
                  刑事第三庭  審判長法　官　

                                    法  官

                                    法  官

得於20日上訴

附錄法條：
刑法第150條第1項、第2項
在公共場所或公眾得出入之場所聚集三人以上，施強暴脅迫者，
在場助勢之人，處1年以下有期徒刑、拘役或10萬元以下罰金；
首謀及下手實施者，處6月以上5年以下有期徒刑。
犯前項之罪，而有下列情形之一者，得加重其刑至2分之1：
一、意圖供行使之用而攜帶兇器或其他危險物品犯之。
二、因而致生公眾或交通往來之危險。

刑法第277條第1項
傷害人之身體或健康者，處5年以下有期徒刑、拘役或50萬元以
下罰金。

【附表一】
編號 證人名字 筆錄所在卷頁  1 告訴人劉○亭於警詢時之指稱 111年度偵字第9611號卷第119頁正面至第122頁背面  2 廖○丞於偵訊時之證詞 111年度偵字第4321號卷第135頁正面至第136頁正面  3 林○晨於偵訊時之證詞 同上偵字第4321號卷第136頁正面至第137頁正面  4 甲○○於警詢及偵訊時之證詞 同上偵字第9611號卷第8頁正面至第17頁背面、同上偵字第4321號卷第126頁正面至第128頁正面  5 乙○○於警詢及偵訊時之證詞 同上偵字第9611號卷第57頁正面至第62頁背面、同上偵字第4321號卷第123頁正面至第124頁正面  6 李佳勝於警詢時之證詞 同上偵字第9611號卷第6頁正面至第7頁背面  7 劉育宗於警詢時之證詞 同上偵字第9611號卷第70頁正面至第71頁背面  8 許佑丞於警詢及偵訊時之證詞 同上偵字第9611號卷第72頁正面至第73頁背面、第76頁正面至第81頁背面、同上偵字第4321號卷第119頁正面至第120頁正面  9 黃德銘於警詢時之證詞 同上偵字第9611號卷第74頁正面至第75頁背面 10 陳彥儒於警詢時之證詞 同上偵字第9611號卷第93頁正面至第95頁正面 11 張鈞凱於警詢時之證詞 同上偵字第9611號卷第96頁正面至第98頁正面 12 官士豪於警詢時之證詞 證據清冊卷第19頁正面至第20頁背面 
【附表二】
編號 非供述證據名稱 所在卷頁  1 案發現場及附近監視器畫面照片 111年度偵字第9611號卷第44頁正、背面、第126頁  2 亞東紀念醫院110年1月26日診斷證明書 同上偵字第9611號卷第127頁  3 國立臺灣大學醫學院附設醫院109年12月22日診斷證明書 同上偵字第9611號卷第128頁  4 新北市立土城醫院110年1月11日診斷證明書 同上偵字第9611號卷第130頁  5 國立臺灣大學醫學院附設醫院110年10月12日校附醫秘字第1100904797號函檢送之告訴人廖○丞急診就醫、傷勢照片等病歷資料 同上偵字第9611號卷第159頁至第196頁  6 告訴人劉○亭於新北市立土城醫院之病歷資料 同上偵字第9611號卷第197頁至第212頁  7 本院就案發現場及附近監視器畫面所為勘驗筆錄及畫面截圖照片 本院111年度訴字第328號卷一第112-115、127-152頁